# 投资企业向合营企业提供工程施工抵消问题

提问人：我心飞翔 7758 时间：2016-09-21 11:44:40
陈版主，请教个问题：A公司持有B公司30%股权，按权益法核算， 2015 年A公司为B公司建设一个工程， 2015 年底完工60%，按完工程度确认收入 10000 万，成本 6000 万，B公司入在建工程。B公司 2015 年净利润为零。A公司编制合并报表时如何处理？ 按注会课本上举例应这样做 A公司单体报表 借：长期股权投资 (0-4000) 30%=-1200 贷：投资收益
-1200 A 公司合并抵消 借：营业收入 10000 30%=3000 贷：营业成本 6000*30%=1800 投资收益 1200 请问，我理解的对吗？这样抵消完在合并报表中长期股权投资要减少 1200 万元，感觉解释不通呢。

回答人：chenyiwei
1 、冲减长期股权投资，可以理解为A通过内部交易利润的方式提前收回了一部分投资。 2 、请参考《瑞华研究 2010 ～ 2014 汇编》
之“问题3-2-82（与合营、联营企业之间的顺流交易未实现损益的抵销）”。

提问人：我心飞翔 7758 时间：2016-09-22 15:47:02
感谢陈版主的回复。瑞华研究汇编中的解释很清晰，让我知道了未实现利润按股权比例计算应归属于本企业 的份额已超过本企业对该合营、 联营企业的长期股权投资的账面价值时， 应当如何对该项内 部交易未实现损益进行抵销处理。 再请教一下： 如果后续工程完工了，在A公司单体报表权益法核算时，要用B公司净利润加上本年计提的折旧 乘以Ａ公司持股比例计算；合并报表中无需再做调整，是吧？ 我们公司现在要面临此业务，请陈版主指点。谢谢啦！

回答人：chenyiwei
就你补充的问题，基本赞同你的理解。

提问人：zhs7403 时间：2016-09-22 20:53:35
陈老师，有一些没理解，合并不做调整什么原因？是因为第二年合并口径第一年影响损益为 0 因此第二年不做调整，和正常未实现内部交易损益一样的？

回答人：chenyiwei
后续顺流交易损益的实现是在子公司，通过投资收益的调整实现的，所以在个别报表层面权益法核算时已作调整的基础上，合并报表层面就不再需要额外的调整了。